【裁判字號】    96,易,1496
【裁判日期】    970320
【裁判案由】    贓物等
【裁判全文】
臺灣臺南地方法院刑事判決              96年度易字第1496號
公  訴  人  臺灣臺南地方法院檢察署檢察官
被      告  丙○○
                    住臺南縣.
被      告  甲○○
上列被告等因竊盜等案件，經檢察官提起公訴（96年度偵字第
10991號），判決如下：
    主  文
丙○○竊盜，累犯，處有期徒刑拾月。
甲○○故買贓物，處罰金新臺幣伍仟元，如易服勞役，以新臺幣
壹仟元折算壹日。
    事  實
一、丙○○有下列前科：
  (一)丙○○於91年間因竊盜案件，經本院分別於民國91年1月7日
    及91年7月1日以90年度新簡字第256號、91年度易字第295號
    判處有期徒刑6月、10月確定，二罪接續執行，於92年7月29
    日執行完畢。
  (二)丙○○於93年間因竊盜及詐欺案件，經本院及臺灣高雄地方
    法院於93年3月26日、94年1月6日以93年度簡字第446號、93
    年度簡字第5287號判處有期徒刑4月、6月確定，嗣經臺灣高
    雄地方法院以94年度聲字第841號裁定定應執行刑為有期徒
    刑8 月，並於95年1月2日執行完畢。
  (三)丙○○於94年間因竊盜及贓物案件，經本院分別於94年2月
    14日、94年9月23日以94年度簡字第71號、94年度簡字第
    1814號判處有期徒刑5月、3月確定，二罪接續執行，於95年
    4月2日執行完畢。
  (四)丙○○於95年間因竊盜案件，經本院於95年10月14日以95年
    度簡字第2127號判處有期徒刑5月確定，並於96年5月2日執
    行完畢。
二、詎丙○○仍不知悛悔，於上開有期徒刑執行完畢後5年內，
    復意圖為自己不法之所有，於96年6月6日下午5時許，在臺
    南縣楠西鄉○○路2號「興南客運站」處，徒手竊取丁○○
    所有之腳踏車1輛（價值約新台幣1千餘元），得手後留供己
    用。嗣於96年6月10日上午9時許，甲○○在丙○○位於臺南
    縣楠西鄉○○路204號住處，明知丙○○持有之上開腳踏車1
    輛為贓物，仍基於故買贓物之犯意，而以新臺幣（下同）
    300元買受，向丙○○購得該腳踏車供己使用，嗣於96年7月
    12日17時30分許，甲○○將腳踏車置於丙○○上開住處前，
    與丙○○交談時，為丁○○發覺，報警查獲，並扣得上開腳
    踏車一輛（業經發還）。
三、案經告訴人丁○○訴由臺南縣警察局玉井分局報告臺灣臺南
    地方法院檢察署檢察官偵查起訴。
    理  由
一、被告丙○○部分：
    上揭事實，業據被告丙○○於警詢、偵查及本院審理時坦承
    不諱，與證人即共同被告甲○○、證人即被害人丁○○分別
    於警詢、偵查及本院審理時所為證述相符，且有扣押物品目
    錄表、贓物認領保管單各1份、刑案現場測繪圖1份、現場照
    片4張在卷可參（見偵查卷頁10至14），足認被告丙○○於
    警詢、偵查及本院審理時之自白與事實相符，堪以採信。從
    而，本件事證明確，被告丙○○上開犯行堪以認定，應依法
    論科。
二、被告甲○○部分：
    被告甲○○固不否認於96年6月10日上午9時許，在共同被告
    丙○○位於臺南縣楠西鄉○○路204號住處，以300元向共同
    被告丙○○購其所竊得之上開腳踏車供己使用，惟矢口否認
    有何故買贓物之犯意，辯稱：「不知道該腳踏車是贓物」、
    「買腳踏車之前有問過丙○○，車子是不是偷來的，丙○○
    跟我說不是偷的，才買的」、「買的當時不知道腳踏車是丙○○偷來的」云云。經查：
  (一)被告甲○○於96年6月10日上午9時許，在共同被告丙○○位
    於臺南縣楠西鄉○○路204號住處，以300元向共同被告丙○○購其所竊得之上開腳踏車供己使用之事實，業據被告甲○○於警詢、偵查及本院審理時供述在卷，與證人即共同被告
    丙○○及證人即被害人丁○○分別於警詢、偵查及本院審理
    時所為之證述相符，且有扣押物品目錄表、贓物認領保管單
    各1份、刑案現場測繪圖1份、現場照片4張在卷可參（見偵
    查卷頁10至14），從而，被告甲○○確有向共同被告丙○○
    購買贓物，堪以認定。
  (二)證人即共同被告丙○○於偵查中具結證稱：「（依你的經濟
    環境，你有能力買那輛腳踏車嗎?）沒有」、「（甲○○是
    不是跟你很熟，常去你那裡?）是的」等語（見偵查卷頁11
    ）；被告甲○○於偵查時供稱：「﹝你是不是常去他家（指
    共同被告丙○○住處）? ﹞二、三天去一次」、「﹝那輛車
    （指被告丙○○所竊得之上開腳踏車）你看值多少錢? ﹞那
    輛車新不新舊不舊，新的值二、三千元」、「（以丙○○之
    家境，他有能力買這部腳踏車嗎?）我向他買時，我有問他
    這部腳踏車是如何來的，他說是向朋友買的，我問他是不是
    贓車，他說不是」、「（若是他買來的車，為什麼那麼快就
    問他要不要賣?）我心裡想他是偷來的」（見偵查卷頁11、
    12）等語，互核上開證人即共同被告丙○○、被告甲○○於
    偵查中之證述、供述可知，被告甲○○明知共同被告丙○○
    之經濟能力不足以購得上開腳踏車，仍以300元向丙○○購
    得，從而，被告甲○○對於伊向共同被告丙○○所購得之上
    開腳踏車乃係竊盜而來之贓物，確實有所認識，且經本院詳
    閱丙○○所竊得之上開腳踏車照片4張，外表尚新，且有明
    顯的輪胎溝紋，而依當時情形，以一個具有理智而小心謹慎
    之人來觀察，上開腳踏車不可能僅以300元即可購得，亦為
    被告自承在卷，業如上述，更足以證明，被告甲○○對於上
    開腳踏車乃係竊盜而來之贓物，確實有所認識。被告甲○○
    既然明知上開系爭腳踏車乃係贓物，竟仍基於故買贓物之犯
    意，予以買入使用，所為業已該當故買贓物之構成要件，要
    足認定。其辯稱「我不知道該腳踏車是贓物」、「我買腳踏
    車之前有問過丙○○，車子是不是偷來的，丙○○跟我說不
    是偷的，我才買的」、「我買的當時不知道腳踏車是丙○○
    偷來的」云云，顯係卸責之詞，洵不足採。
  (三)綜上所述，本件事證明確，被告甲○○上開犯行堪以認定，
    應依法論科。
三、核被告丙○○所為，係犯刑法第320條第1項之竊盜罪；被告
    甲○○所為，係犯刑法第349條第2項之故買贓物罪。又被告
    丙○○有如犯罪事實欄一之前科紀錄，此有台灣高等法院被
    告前案紀錄表一份在卷可稽，其於有期徒刑執行完畢後五年
    內，故意再犯本案有期徒刑以上之罪，為累犯，應依刑法第
    47條第1項前段加重其刑。爰審酌被告丙○○、被告甲○○
    犯罪之動機、目的、手段、所生危害、智識程度、生活狀況
    、所受利益並被告丙○○犯後坦承犯行、被告甲○○犯後否
    認犯行等一切情狀，分別量處如主文所示之刑，並諭知如易
    服勞役之折算標準，以資懲儆。
據上論斷，應依刑事訴訟法第299條第1項，刑法第320條第1項、
第349條第2項、第42條第3項、第47條第1項前段，刑法施行法第
1條之1，判決如主文。
本案經檢察官陳瑞堯偵查後提起公訴；檢察官乙○○到庭執行職
務。
中    華    民    國    97    年    3    月    20    日
                  刑事第二庭    法  官  蘇義洲
                                法  官  徐文瑞
                                法  官  洪士傑
以上正本證明與原本無異
如不服本判決應於收受本判後10日內向本院提出上訴書狀，並應
敘述具體理由。如未敘述上訴理由者，應於上訴期間屆滿後20日
內向本院補提理由書狀（均須按他造當事人之人數附繕本）「切
勿逕送上級法院」。
                                書記官  王政煌
中    華    民    國    97    年    3    月    20    日
附錄法條
中華民國刑法第320條
(普通竊盜罪、竊佔罪)
意圖為自己或第三人不法之所有，而竊取他人之動產者，為竊盜
罪，處5年以下有期徒刑、拘役或 500 元以下罰金。
意圖為自己或第三人不法之利益，而竊佔他人之不動產者，依前
項之規定處斷。
前二項之未遂犯罰之。
中華民國刑法第349條
收受贓物者，處 3 年以下有期徒刑、拘役或 500 元以下罰金。
搬運、寄藏、故買贓物或為牙保者，處 5 年以下有期徒刑、拘役
或科或併科 1 千元以下罰金。
因贓物變得之財物，以贓物論。


司法院資訊處製作；財團法人民間司法改革基金會備份。
